# 收购股权同时收购债权产生的收益如何处理,陈老师

提问人：我爱会计人 时间：2011-03-24 22:08:16
A公司从C公司收购其子公司B公司的所有股权，同时以低价收购C公司对B公司的债权，请问A公司就该债权收购产生的收益如何处理？

回答人：chenyiwei
没有看懂你的问题。 需要提供具体的交易背景信息，并说明股权收购和债权收购这两笔交易是否存在关连，是否系同时谈判达成、互为前提的一揽子交易。